臺灣苗栗地方法院民事簡易判決　九十一年度苗簡字第二三一號
　　原　　　告　國華產物保險股份有限公司
　　法定代理人　乙○○
　　訴訟代理人　丙○○
　　被　　　告　甲○○
右當事人間請求給付借款事件，本院判決如左：
    主    文
被告應給付原告新台幣壹拾伍萬零陸佰伍拾元，及自民國九十一年五月十七日起至
清償日止，按年息百分之五計算之利息。
訴訟費用由被告負擔。
本判決得假執行。
    事實及理由
一、兩造之聲明及陳述：
 １、原告部分：原告起訴主張伊與訴外人台新國際商業銀行股份有限公司（以下簡
     稱台新銀行）訂有消費借貸信用貸款保險契約，依約台新銀行之借款人若未能
     依約按期攤還本息，則由伊賠償台新銀行之損失，台新銀行並同意將債權讓與
     伊，由伊逕向被告求償。今被告向台新銀行借貸新台幣（下同）二十萬元，並
     簽立本票一紙為證後，惟被告並未遵期還款，業經台新銀行向台灣台北地方法
     院聲請本票裁定，並取得十六萬二千五百八十一元，及自民國九十年一月十日
     起至清償日止按年利率百分之十一點二五計算利息之債權，而台新銀行將上開
     債權之十五萬零六百五十三元債權讓與伊，並以起訴書代為債權讓與之通知等
     事實，提出信用貸款保險單、本票影本、台灣台北地方法院九十年票字第一六
     六一七號裁定及債權讓與通知書，爰依消費借貸關係，請求被告給付如主文第
     一項所示之本息。
 ２、被告部分：被告對於原告上開主張並不爭執，加以認諾，惟僅陳稱因景氣不佳
     ，所以無資力償還等語。
二、得心證之理由：
 １、原告起訴主張伊與訴外人台新銀行訂有消費借貸信用貸款保險契約，依約台新
     銀行之借款人若未能依約按期攤還本息，則由伊賠償台新銀行之損失，台新銀
     行並同意將債權讓與伊，由伊逕向被告求償。今被告向台新銀行借貸新台幣（
     下同）二十萬元，並簽立本票一紙為證後，惟被告並未遵期還款，業經台新銀
     行向台灣台北地方法院聲請本票裁定，並取得十六萬二千五百八十一元，及自
     九十年一月十日起至清償日止按年利率百分之十一點二五計算利息之債權，而
     台新銀行將上開債權之十五萬零六百五十三元債權讓與伊等情，為被告所自認
     在卷（見本院九十一年五月二十九日之審理筆錄），復有原告提出為被告所不
     爭執其真正之信用貸款保險單、本票影本、台灣台北地方法院九十年票字第一
     六六一七號裁定及債權讓與通知書為證，堪信原告此部分主張之事實，應堪採
     信。
２、從而，原告依消費借貸關係，提起本訴，請求被告給付原告十五萬零六百五十三
    元，及自起訴狀繕本送達翌日即九十一年五月十七日起至清償日止，按年息百分
    之五計算之利息，即無不合，應予准許。
３、查本件係本於被告認諾所為之判決，依民事訴訟法第三百八十九條第一項第一款
    ，應依職權宣告假執行。
三、結論：本件原告之訴為有理由，依民事訴訟法第七十八條、第三百八十九條第一
    項第一款，判決如主文所示。
中　　　華　　　民　　　國　　九十一　　年　　　五　　　月　　三十一　　日
                                    台灣苗栗地方法院苗栗簡易庭
~B法　　　官　吳振富
右正本證明與原本無異。
如對本判決不服，須於判決送達後二十日內向本院提出上訴狀。
~B法院書記官  尤旗樟
中　　　華　　　民　　　國　　九十一　　年　　　五　　　月　　三十一　　日
